臺灣苗栗地方法院交通事件裁定　 96年度交聲字第52號
原處分機關 　交通部公路總局新竹區監理所苗栗監理站
異　議　人
即受處分人　 甲○○
上列受處分人因違反道路交通管理處罰條例案件，對交通部公路
總局台北區監理所於民國96年3 月1 日以竹監苗字第裁54-G60B5
0319號所為之裁決處分（原舉發案號：臺中市警察局95年12月28
日中市警交字第G60B50319 號），聲明異議，本院裁定如下：
   主  文
異議駁回。
    理  由
一、按汽車駕駛人，駕駛汽車有下列情形之一，而本章各條無處
    罰之規定者，處新臺幣九百元以上一千八百元以下罰鍰：三
    、不遵守道路交通標誌、標線、號誌之指示。；又汽車駕駛
    人駕駛汽車違反道路交通管理處罰條例第60條規定者，除應
    依該條所規定之罰鍰處罰外，並予記違規點數1 點，分別為
    道路交通管理處罰條例第60條第2 項第3 款、第63條第1 項
    第1 款定有明文。又道路交通管理處罰條例第48條第1 項第
    4 款規定，汽車駕駛人轉彎時，有下列情形之一者，處新臺
    幣六百元以上一千八百元以下罰鍰：四、在多車道右轉彎，
    不先駛入外側車道，或多車道左轉彎，不先駛入內側車道。
    又道路交通標誌標線號誌設置規則第170 條「停止線，用以
    指示行駛車輛停止之界限，車輛停止時，其前懸部分不得伸
    越該線。本標線設於已設有「停車再開」標誌或設有號誌之
    交岔路口，鐵路平交道或行人穿越道之前方及左彎待轉區之
    前端。本標線為白實線，寬三○至四○公分，依遵行方向之
    路面寬度劃設之。」
二、原處分意旨略以：本件異議人即受處分人甲○○於民國95年
    12 月07 日08時37分許，駕駛車牌2609-NC 號自用一般小客
    車，行經台中市○○○路前，明知左轉，應在路30公尺前先
    行駛內側車道後依燈號左轉，卻在紅燈亮起後超越停止線左
    轉，即不遵守道路交通標線之指示，為警逕行舉發，以異議
    人有違反道路交通管理處罰條例第60條第2 項第3 款規定之
    行為掣單舉發，嗣異議人未於自動繳納罰鍰，原處分機關函
    請舉發機關調查結果，仍認異議人有上開違規行為，乃依道
    路交通管理處罰條例第60條第2 項第3 款、第63條第1 項第
    1 款及違反道路交通管理事件統一裁罰基準及處理細則第41
    條、第43條、第67條、違反道路交通管理事件統一裁罰標準
    表之規定於96年3 月1 日裁處異議人罰鍰新台幣（下同）
    900 元，並予記違規點數1 點。
三、異議人異議意旨略以：異議人認為違規地點之道路設計不良
    ，標線不清楚；此道路只有一巷口，內有住宅區，車輛都是
    如此行走，為何獨有異議人被罰？本案僅憑員警之單方面認
    知，不符合程序正義，依照員警說法，交通會很混亂。請法
    官作公正、公平的論斷，因此提出聲明異議云云。
四、經查，異議人甲○○於上開時間，駕駛上開自用小客，行經
    臺中市○○○路，因未行駛左轉車道，而在外側車道紅燈亮
    後超越停止線左轉之違規，為警逕行舉發，嗣異議人未於應
    到案日期自動繳納罰鍰，原處分機關函請舉發機關調查結果
    ，仍認異議人有上開違規行為，乃依道路交通管理處罰條例
    第60條第2 項第3 款、第63條第1 項第1 款及違反道路交通
    管理事件統一裁罰基準及處理細則第41條、第43條、第67條
    、違反道路交通管理事件統一裁罰標準表之規定於96年3 月
    1 日裁處異議人罰鍰900 元，並予記違規點數1 點，有臺中
    市警察局舉發違反道路交通管理事件通知單、原處分機關96
    年3 月1 日違反道路交通事件裁決書、裁決書之送達證書、
    照片、臺中市警察局96年2 月130 日中市警交字第09600100
    71號函影本在卷足憑，至於異議人辯稱如上，經舉發警員賴
    鶴元到院證稱：依據法條規定，左轉車子行駛到左轉專用車
    道，異議人有打方向燈，在紅燈左轉燈亮起才超越停止線，
    第二張照片異議人有左轉的意圖，我們是根據埋設在停止線
    的管線，因為異議人有超越，所以機器才會拍照。如果道路
    的設計讓異議人無法駕車到內側車道，異議人應該要到下個
    路口再左轉，不能因為這樣否則會影響其他用路人等情明確
    ，核與卷內照片所示之記載相符，足認證人所述與證據、事
    實相符，堪與採信，異議人認為舉發員警舉發有誤，除未提
    出證據為憑，亦係其推測之詞，因此本院難以異議人之推測
    之詞認定舉發員警舉發不合法；又異議人辯稱道路設計不良
    部分；按按道路交通標誌標線號誌設置規則第170 條「停止
    線，用以指示行駛車輛停止之界限，車輛停止時，其前懸部
    分不得伸越該線。本標線設於已設有「停車再開」標誌或設
    有號誌之交岔路口，鐵路平交道或行人穿越道之前方及左彎
    待轉區之前端。本標線為白實線，寬三○至四○公分，依遵
    行方向之路面寬度劃設之。」，依據卷內照片顯示，該白實
    線之畫法符合法條之規定，顯見異議人辯稱標線不清晰部分
    ，除與舉發員警賴鶴元於本院之證詞不同外，亦與照片所呈
    現「白實線、車道線、燈號均明確、清晰，正常，並無標線
    不清」等情不合，因此異議人之抗辯與證據不符，難認為係
    其違規之正當理由，異議人要求履勘現場，承上所述，因本
    件有上開證據可資證明，本院認並無履勘現場之必要。如異
    議人所述無法從巷口駕車出來直接切入內側車道，應該是如
    證人即舉發員警賴鶴元所證述異議人駕駛汽車應直行到下一
    個路口30公尺前切入內側左轉專用車道，等到左轉燈號亮起
    ，再行左轉，異議人不能因為無法直接切入內側專用左轉車
    道，而捨棄直行下一個路口行駛內側左轉車道之方式，反而
    辯稱係道路設計不良，此均係異議人駕駛汽車之方便措施及
    誤解法律所導致。又異議人辯稱其他人如此駕駛並無受到違
    規之罰鍰，除未提出證據為憑外，其他人之不法行為是否受
    到舉發，亦不能做為異議人不罰之理由，何況任何人均可依
    據「違反道路交通管理事件統一裁罰基準及處理細則第20條
    規定（條文內容：違反本條例之行為，民眾得以言詞或其他
    方式，向公路主管或警察機關敘明下列事項，檢舉違反道路
    交通管理事件：一、檢舉人姓名、住址及電話號碼或其他連
    絡方法。二、違規行為發生地點、日期、時間及違規事實內
    容。三、違規車輛牌照號碼、車型或足以辨識車輛之特徵。
    但檢舉對象為未懸掛號牌之車輛、行人或道路障礙者，得提
    供違規人姓名或商號名稱、住址等。前項檢舉，如有違規證
    據資料，並請檢具。」，提出檢舉。綜上所述，本件異議人
    確實於紅燈亮起超越停止線從，外側車道直接左轉之違規事
    證明確，原處分機關依上開道路交通管理處罰條例第60條第
    2 項3 款及第63條第1 項第1 款及違反道路交通管理事件統
    一裁罰基準及處理細則、道路交通管理事件統一裁罰標準表
    規定處罰鍰新臺幣900 元，並予記違規點數1 點，核無違誤
    ，本件異議人之異議為無理由，自應將其異議駁回。
五、據上論斷，應依道路交通案件處理辦法第19條，裁定如主文
    。
中　　華　　民　　國　　96　　年　　5 　　月　　21　　日
                    交通法庭    法  官  張珈禎
以上正本證明與原本無異。
如不服本裁定，應於送達後5 日內，向本院提出抗告狀。
                                書記官  黃雅琦
中　　華　　民　　國　　96　　年　　5 　　月　　21　　日
